【裁判字號】    98,交聲,1195
【裁判日期】    981029
【裁判案由】    聲明異議
【裁判全文】
臺灣臺南地方法院交通事件裁定        98年度交聲字第1195號
移送機關    交通部公路總局嘉義區監理所麻豆監理站
異議人即
受處分人    甲○○
上列異議人即受處分人因違反道路交通管理處罰條例案件，對於
交通部公路總局嘉義區監理所麻豆監理站98年9月16日所為之裁
決處分（處分案號：麻監裁罰字第裁75-C00000000號）聲明異議
，本院裁定如下：
    主    文
異議駁回。
    理    由
一、原處分意旨略以：異議人即受處分人甲○○（下稱異議人）
    於民國98年8月14日8時50分許，駕駛車牌號碼403-JF號營業
    大貨曳引車，行經臺北縣北宜公路38公里處時，因在雙黃線
    路段違規超車，經臺北縣政府警察局新店分局員警製單舉發
    ，嗣經移送機關即交通部公路總局嘉義區監理所麻豆監理站
    （下稱原處分機關）以其在設有禁止超車標線路段超車之違
    規事證明確，依道路交通管理處罰條例第47條第2款及第63
    條第1項第1款（原處分漏載第1項第1款）之規定，裁處異議
    人罰鍰新臺幣（下同）1,200元，並記違規點數1點等語。
二、聲明異議意旨略以：異議人對此違規之舉發表示不服，因無
    違規事實，為此聲明異議，請求撤銷原處分等語。
三、按雙黃實線設於路段中，用以分隔對向車道，並雙向禁止超
    車、跨越或迴轉，道路交通標誌標線號誌設置規則第149條
    第1項第1款第8目定有明文。次按汽車駕駛人超車時，有在
    學校、醫院或其他設有禁止超車標誌、標線處所、地段或對
    面有來車交會或前行車連貫二輛以上超車者，處1,200元以
    上2,400元以下罰鍰，並記違規點數1點，道路交通管理處罰
    條例第47條第2款、第63條第1項第1款亦有明文規定。
四、經查：
  (一)異議人經警舉發於前開時間駕駛車號403-JF號營業大貨曳引
    車經過上揭地點時，有在設有禁止超車標線路段超車之違規
    行為，嗣經原處分機關以其違規事證明確，而裁處如上述內
    容之裁罰等情，有臺北縣政府警察局98年8月14日北縣警交
    大字第C00000000號舉發違反道路交通管理事件通知單及原
    處分機關98年9月16日麻監裁罰字第裁75-C00000000號裁決
    書各1份在卷可稽。
  (二)異議人雖否認本件違規事實，惟查：異議人不服舉發，於98
    年8月17日向原處分機關陳述時，陳述理由略為異議人於98
    年8月14日早上8時50分，行經北宜公路38公里坪林紅綠燈處
    ，恰遇紅燈而停止，等到綠燈後，因前面有二部車子沒動靜
    ，異議人按喇叭數聲後，仍沒反應，心想是否前面車子故障
    而方向燈打起後，從旁慢慢而過等語，有異議人填寫之違反
    道路交通管理事件陳述單1紙附卷可參，依異議人之陳述內
    容，異議人並未否認有駕車從旁越過雙黃實線超越前車之行
    為，復經本院依職權向舉發機關即臺北縣政府警察局查詢違
    規情形，經函復：查403-JF號營大貨曳引車於98年8月14日8
    時50分，行經臺北縣坪林鄉○○○路38公里處往新店方向行
    駛，因嫌前方2部車輛起步太慢妨礙其通行，於是跨越雙黃
    線違規超越前2部車輛直行，為執行交通勤務員警發現當場
    攔停，製單舉發，有臺北縣政府警察局新店分局98年10月15
    日北縣警店交裁字第0980053719號函暨函附之現場圖1張在
    卷可稽，是異議人確有本件違規行為，已可認定。
  (三)至異議人稱係猜想是否前面車子故障而超車等語，然前方車
    子是否故障，非得僅由異議人主觀認定，應綜合現場情形判
    斷之，例如是否有置放故障標誌，或駕駛人有無下車察看車
    子等情形，如僅以前方車子起步太慢，即主觀認為該車子可
    能故障，而逕行跨越雙黃實線超車，仍係屬在設有禁止超車
    標線路段超車之違規行為，是異議人此部分之主張，尚難認
    有理由。
  (四)從而，原處分機關以異議人違反道路交通管理處罰條例第47
    條第2款及第63條第1項第1款之規定，裁處罰鍰1,200元，並
    記違規點數1點之處分，於法核無不當，本件異議人之異議
    為無理由，應予駁回。
五、據上論結，應依道路交通管理處罰條例第87條第2項、道路
    交通案件處理辦法第19條，裁定如主文。
中    華    民    國    98    年    10    月    29    日
                    交通法庭  法  官 張家瑛
以上正本證明與原本無異。
如不服本裁定，應於收受送達後5日內向本院提出抗告狀。（應
附繕本）
                              書記官 李淑惠
中    華    民    國    98    年    11    月    2     日


司法院資訊處製作；財團法人民間司法改革基金會備份。
